【裁判字號】    97,審抗,81
【裁判日期】    970416
【裁判案由】    確認本票債權不存在
【裁判全文】
臺灣高雄地方法院民事裁定              97年度審抗字第81號
抗  告  人  隆光工程股份有限公司
法定代理人  甲○○
相  對  人  水美工程企業股份有限公司
                      之13
法定代理人  乙○○
上列抗當事人間確認本票債權不存在事件，抗告人對於民國97年
1 月25日本院高雄簡易庭96年度雄簡字第5114號所為裁定，提起
抗告，本院裁定如下：
    主  文
抗告駁回。
抗告程序費用新台幣壹仟元由抗告人負擔。
    理  由
一、抗告意旨略以：抗告人於原審係訴請確認相對人所執有其於
    民國94年12月13日簽發、票號475988號、票面金額新台幣（
    下同）2,409,385 元之本票（下稱系爭本票）債權不存在，
    依票據無因性原則，有關系爭本票訴訟之管轄，應依民事訴
    訟法第13條規定定之，而系爭本票之發票地在高雄，鈞院就
    系爭本票所生爭執自有管轄權。又兩造所簽訂之合作投標協
    議書第16條有關仲裁之約定，於兩造間因上開合作投標協議
    書發生爭議時，始有適用，該仲裁約定就系爭本票之原因關
    係之保固範圍之訟爭雖得拘束，然尚無從涵蓋具有無因性之
    系爭本票。從而，原審限期命抗告人提起仲裁，自有不當，
    應予廢棄。
二、按仲裁協議，如一方不遵守，另行提起訴訟時，法院應依他
    方聲請裁定停止訴訟，並命原告於一定期間內提付仲裁。但
    被告已為本案之言詞辯論者，不在此限，仲裁法第4 條第1
    項定有明文。
三、經查：兩造為共同參與高雄縣政府大樹污水處理廠新建工程
    ，先後簽立合作投標協議書及工程合約書，而兩造簽立之合
    作投標協議書第16條已約定：「雙方因執行本協議而發生之
    任何爭辯或爭議，均應本誠信原則協商解決之，如未能達成
    協議時，則應依照中華民國商務仲裁條例之規定，在中華民
    國台北市仲裁之。」，應認兩造間有以仲裁方式解決系爭契
    約所生糾紛之合意。而系爭本票乃抗告人簽發予相對人作為
    系爭契約工程之保固保證金，為抗告人所是認，則抗告人以
    工程並無保固缺失為由訴請確認系爭本票債權不存在，自屬
    系爭契約所生之糾紛，抗告人應依上開仲裁協議提付仲裁。
    至抗告人主張依票據無因性原則，系爭本票債權所生爭執不
    受仲裁協議拘束云云，然系爭本票既係抗告人簽發予相對人
    ，相對人自得對抗告人為票據原因關係之抗辯，而抗告人係
    為履行系爭契約而簽發系爭本票作為保固保證金，並以系爭
    契約工程並無保固缺失為由拒絕給付票款，均屬與系爭契約
    履約有關之事項，如有爭執，自應受上開仲裁約定之拘束，
    抗告人所為票據無因性之主張，委無可採。原裁定限期命抗
    告人就本件訴訟提付仲裁，並無不合，抗告意旨指摘原裁定
    不當，求予廢棄，為無理由，應予駁回。
四、結論：本件抗告為無理由，依民事訴訟法第436 條之1 第3
    項、第495 條之1 第1 項、第449 條第1 項、第78條，裁定
    如主文。
中    華    民    國    97    年    4     月    16    日
                      民事第二庭審判長法  官  林紀元
                                      法  官  陳業鑫
                                      法  官  黃悅璇
以上正本證明與原本無異。
如不服本裁定應於送達後10日內向本院提出再抗告狀，並繳納再
抗告費新台幣1000元。再為抗告應以適用法規顯有錯誤為理由，
並經本院之許可，該許可以原裁定所涉及之法律見解具有原則上
重要性者為限，並委任律師為代理人。
抗告人之配偶、三親等內之血親、二親等內之姻親，或抗告人為
法人、中央或地方機關時，其所屬專任人員具有律師資格並經法
院認適當者，亦得為第三審代理人。
前項情形應於提起再抗告或委任時釋明之。
中    華    民    國    97    年    4     月    16    日
                                     書記官  林昭吟


司法院資訊處製作；財團法人民間司法改革基金會備份。
